Minutes et répertoires du notaire Julien François YVER, 14 janvier 1841 - 18 juillet 1867 (étude XXV)
Archives nationales
- Minutes de Julien François YVER, 23 décembre 1835 - 14 août 1897; MC/ET/XXV/142 - MC/ET/XXV/758
  - Minutes. 1860, octobre - décembre, octobre - décembre 1860; MC/ET/XXV/214
    - Liquidation des communauté et succession de Jean Vincent Marie Dopter entre ses héritiers. (49 f.)., 26 décembre 1860; MC/ET/XXV/214
      1860, 26 décembre Procès-verbal de lecture et d'approbation. 1862, 22 avril Dépôt des pièces d'homologation.
      De l'image fixe à l'image animée (1820-1910), documents du Minutier central des notaires de Paris relatifs à l'histoire des photographes et de la photographie, par Marc Durand, Paris, Archives nationales, 2013 (sous presse), notice n° 1587 (version dématérialisée de l'instrument de recherche, les notices biographiques et compléments de descriptions d'actes ne se trouvent que sur la version papier de l'ouvrage, voir contexte dans le Plan d’orientation général - Notaires de Paris, guides thématiques du Minutier).
      Dopter, Jean Vincent Marie; Fondement, Jeanne Marguerite; Dopter, Frédéric Joseph; Dopter, Jules Charles Émile; Dopter, Ernest Jules François; Dopter, Jean Alfred Vincent
  - Minutes. 1861, janvier - mars, janvier - mars 1861; MC/ET/XXV/215
  - Minutes. 1861, avril - mai, avril - mai 1861; MC/ET/XXV/216
    - Cahier des charges dressé à la requête de Louise Joséphine Mélanie Bricourt, épouse séparée judiciairement de Louis Job, pour la vente d'un établissement de bain chinois, situé 13, boulevard des Capucines, 18 janvier 1861; MC/ET/XXV/216
      Actes signalés par le personnel du Minutier central des notaires de Paris, 2003-2012 (base de données migrée: voir contexte dans le Plan d’orientation général - Notaires de Paris, guides thématiques du Minutier).
      Date de création de la notice: 2012
      cahier des charges; Capucines (boulevard des); Bricourt, Louise Joséphine Mélanie (18..-...); Job, Louis
    - Création d'une société en nom collectif entre Jeanne Marguerite Fondement, veuve de Jean Vincent Marie Dopter et de son fils aîné Jean Alfred Vincent Dopter, tous deux éditeurs d'estampes religieuses, demeurant 29, rue Madame, ayant pour objet l'exploitation de l'édition d'estampes religieuses et d'objets de pitié, sous la raison sociale, Veuve Dopter et A. Dopter fils aîné, établie pour une durée de 19 ans, au capital de 100 000 francs, siège social situé 29, rue Madame., 22 avril 1861; MC/ET/XXV/216
      De l'image fixe à l'image animée (1820-1910), documents du Minutier central des notaires de Paris relatifs à l'histoire des photographes et de la photographie, par Marc Durand, Paris, Archives nationales, 2013 (sous presse), notice n° 1588 (version dématérialisée de l'instrument de recherche, les notices biographiques et compléments de descriptions d'actes ne se trouvent que sur la version papier de l'ouvrage, voir contexte dans le Plan d’orientation général - Notaires de Paris, guides thématiques du Minutier).
      Madame (rue); Dopter, Jean Vincent Marie; Fondement, Jeanne Marguerite; Dopter, Jean Alfred Vincent
  - Minutes. 1861, juin - août, juin - août 1861; MC/ET/XXV/217
  - Minutes. 1861, septembre - décembre, septembre - décembre 1861; MC/ET/XXV/218
  - Minutes. 1862, janvier - février, janvier - février 1862; MC/ET/XXV/219
    - TAILLEUR DE CORAIL ET AMBRE maître BRICON André de § Rétrocession de bail, 28 février 1641; MC/ET/XXV/219
      cession
  - Minutes. 1862, mars - mai, mars - mai 1862; MC/ET/XXV/220
  - Minutes. 1862, juin - juillet, juin - juillet 1862; MC/ET/XXV/221
  - Minutes. 1862, août - octobre, août - octobre 1862; MC/ET/XXV/222
  - Minutes. 1862, novembre - décembre, novembre - décembre 1862; MC/ET/XXV/223
  - Minutes. 1863, janvier - février, janvier - février 1863; MC/ET/XXV/224
    - PATENOTRIER en (émail ? ) maître GUYOT Claude § Mise en apprentissage de son fils Elye., 10 novembre 1643; MC/ET/XXV/224
      contrat d'apprentissage
    - Procuration par Jean Alfred Vincent Dopter, éditeur d'estampes religieuses, demeurant 29, rue Madame à Auguste Hecker, gérant de la maison Dopter, demeurant 1, place du Collège Louis-le-Grand, pour gérer et administrer ladite maison., 30 janvier 1863; MC/ET/XXV/224
      De l'image fixe à l'image animée (1820-1910), documents du Minutier central des notaires de Paris relatifs à l'histoire des photographes et de la photographie, par Marc Durand, Paris, Archives nationales, 2013 (sous presse), notice n° 1589 (version dématérialisée de l'instrument de recherche, les notices biographiques et compléments de descriptions d'actes ne se trouvent que sur la version papier de l'ouvrage, voir contexte dans le Plan d’orientation général - Notaires de Paris, guides thématiques du Minutier).
      Madame (rue); Louis-Le-Grand (rue); Dopter, Jean Alfred Vincent; Hecker, Auguste
  - Minutes. 1863, mars - mai, mars - mai 1863; MC/ET/XXV/225
  - Minutes. 1863, juin - juillet, juin - juillet 1863; MC/ET/XXV/226
  - Minutes. 1863, août - octobre, août - octobre 1863; MC/ET/XXV/227
  - Minutes. 1863, novembre - décembre, novembre - décembre 1863; MC/ET/XXV/228
  - Minutes. 1864, janvier - février, janvier - février 1864; MC/ET/XXV/229
  - Minutes. 1864, mars - avril, mars - avril 1864; MC/ET/XXV/230
  - Minutes. 1864, mai - juin, mai - juin 1864; MC/ET/XXV/231
    - Dépôt d'acte sous seing privé avec reconnaissance d'écritures par Henri Édouard Delessert, propriétaire, demeurant 7, rue Basse, et Anne Marie Adèle Caussin, propriétaire, demeurant 1, boulevard de l'Empereur, concernant la gestion des affaires financières de la comparante par Édouard Delessert., 28 mai 1864; MC/ET/XXV/231
      De l'image fixe à l'image animée (1820-1910), documents du Minutier central des notaires de Paris relatifs à l'histoire des photographes et de la photographie, par Marc Durand, Paris, Archives nationales, 2013 (sous presse), notice n° 1376 (version dématérialisée de l'instrument de recherche, les notices biographiques et compléments de descriptions d'actes ne se trouvent que sur la version papier de l'ouvrage, voir contexte dans le Plan d’orientation général - Notaires de Paris, guides thématiques du Minutier).
      Basse (rue); Delessert, Henri Édouard; Caussin, Anne Marie Adèle
  - Minutes. 1864, juillet - août, juillet - août 1864; MC/ET/XXV/232
  - Minutes. 1864, septembre - octobre, septembre - octobre 1864; MC/ET/XXV/233
  - Minutes. 1864, novembre - décembre, novembre - décembre 1864; MC/ET/XXV/234
  - Minutes. 1865, janvier - février, janvier - février 1865; MC/ET/XXV/235
  - Minutes. 1865, mars - mai, mars - mai 1865; MC/ET/XXV/236
    - Inventaire après décès de Louis Gabriel Richard Poissonnier de Prulay, dressé dans sa maison située 10, rue du Marché-d'Aguesseau, où le défunt est mort, le 14 février 1865, à la requête de sa veuve, Élisabeth Amable de La Mondière, demeurant même adresse, de ses parents le baron Jean Gabriel Fernand Poissonnier de Prulay, et Justine Cécile Boquet, son épouse, et de sa sœur, Marie Cécile Gabrielle Poissonnier de Prulay, épouse d'Alexandre Mathieu Fernand de Loynes, sans profession, demeurant avec leur belle-sœur. (8 f.).. À signaler: le contenu de l'acte détaille la bibliothèque du défunt ainsi que ses tableaux et œuvres d'art. Extrait: Prisée du mobilier: 22e Neuf dessins photographies dans leur cadre prisée vingt-huit francs--------28 francs., 11 avril 1865; MC/ET/XXV/236
      De l'image fixe à l'image animée (1820-1910), documents du Minutier central des notaires de Paris relatifs à l'histoire des photographes et de la photographie, par Marc Durand, Paris, Archives nationales, 2013 (sous presse), notice n° 4131 (version dématérialisée de l'instrument de recherche, les notices biographiques et compléments de descriptions d'actes ne se trouvent que sur la version papier de l'ouvrage, voir contexte dans le Plan d’orientation général - Notaires de Paris, guides thématiques du Minutier).
      Marché-d'Aguesseau (rue du); Poissonnier de Prulay, Louis Gabriel Richard; La Mondière, Élisabeth Amable de; Poissonnier de Prulay, Jean Gabriel Fernand; Poissonnier de Prulay, Marie Cécile Gabrielle; Boquet, Justine Cécile; Loynes, Alexandre Mathieu Fernand de
  - Minutes. 1865, juin - juillet, juin - juillet 1865; MC/ET/XXV/237
  - Minutes. 1865, août - octobre, août - octobre 1865; MC/ET/XXV/238
    - Création d'une société en nom collectif entre Jules Charles Émile Dopter, chimiste, demeurant, 29, rue Madame, Aristide Omer Mérimée, rentier, demeurant 122, avenue de Neuilly à Neuilly-sur-Seine, et Louise Désirée Desforges, rentière, demeurant 40, rue Amelot, ayant pour objet l'exploitation de procédés mis au point par Jules Dopter pour la gravure et la coloration sur verre et de l'émail; l'impression sur porcelaine, faïence, opale verre et émaux, sous la raison sociale, Jules Dopter et Cie établie pour une durée de huit ans et trois mois, au capital de 34 000 francs, siège social situé 29, rue Madame., 7 août 1865; MC/ET/XXV/238
      1865, 1er septembre Dépôt des pièces de publication.
      De l'image fixe à l'image animée (1820-1910), documents du Minutier central des notaires de Paris relatifs à l'histoire des photographes et de la photographie, par Marc Durand, Paris, Archives nationales, 2013 (sous presse), notice n° 1593 (version dématérialisée de l'instrument de recherche, les notices biographiques et compléments de descriptions d'actes ne se trouvent que sur la version papier de l'ouvrage, voir contexte dans le Plan d’orientation général - Notaires de Paris, guides thématiques du Minutier).
      Madame (rue); Amelot (rue); Neuilly-sur-Seine (Hauts-de-Seine); Dopter, Jules Charles Émile; Mérimée, Aristide Omer; Desforges, Louise Désirée
    - Dépôt d'acte sous seing privé par la société Veuve Dopter et A. Dopter, représentée par leurs deux fondateurs, Jeanne Marguerite Fondement, veuve de Jean Vincent Marie Dopter et de son fils aîné Jean Alfred Vincent Dopter, tous deux éditeurs d'estampes religieuses, demeurant 29, rue Madame et Jules Émile Dopter, chimiste, décorateur sur verre et porcelaine, demeurant même adresse, contenant les conditions de sous-location d'une partie de la maison située 29, rue Madame., 7 août 1865; MC/ET/XXV/238
      De l'image fixe à l'image animée (1820-1910), documents du Minutier central des notaires de Paris relatifs à l'histoire des photographes et de la photographie, par Marc Durand, Paris, Archives nationales, 2013 (sous presse), notice n° 1594 (version dématérialisée de l'instrument de recherche, les notices biographiques et compléments de descriptions d'actes ne se trouvent que sur la version papier de l'ouvrage, voir contexte dans le Plan d’orientation général - Notaires de Paris, guides thématiques du Minutier).
      Madame (rue); Fondement, Jeanne Marguerite; Dopter, Jean Alfred Vincent; Dopter, Jean Vincent Marie; Dopter, Jules Charles Émile
  - Minutes. 1865, novembre - décembre, novembre - décembre 1865; MC/ET/XXV/239
  - Minutes. 1866, janvier - mars, janvier - mars 1866; MC/ET/XXV/240
  - Minutes. 1866, avril - juin, avril - juin 1866; MC/ET/XXV/241
    - Partage des communauté et succession de Louis Gabriel Richard Poissonnier de Prulay, entre ses héritiers. à la suite: 1866, 8 juin Ratification., 24 mai 1866; MC/ET/XXV/241
      De l'image fixe à l'image animée (1820-1910), documents du Minutier central des notaires de Paris relatifs à l'histoire des photographes et de la photographie, par Marc Durand, Paris, Archives nationales, 2013 (sous presse), notice n° 4132 (version dématérialisée de l'instrument de recherche, les notices biographiques et compléments de descriptions d'actes ne se trouvent que sur la version papier de l'ouvrage, voir contexte dans le Plan d’orientation général - Notaires de Paris, guides thématiques du Minutier).
      Poissonnier de Prulay, Louis Gabriel Richard; La Mondière, Élisabeth Amable de; Poissonnier de Prulay, Jean Gabriel Fernand; Poissonnier de Prulay, Marie Cécile Gabrielle; Boquet, Justine Cécile; Loynes, Alexandre Mathieu Fernand de
    - Cession de sous-bail par Eugène François Lahire dit Cleverman, physicien prestidigitateur, demeurant 38, boulevard Saint-Germain, actuellement à Maisons-Laffitte (Yvelines), à Joseph Hippolyte Simon Plantet, propriétaire, demeurant 80, rue d'Anjou-Saint-Honoré, d'une boutique et appartement situés 8, boulevard des Italiens. Loyer annuel de 18 000 francs. À signaler: l'acte stipule les conditions de location faites à André Adolphe Disdéri et François Désiré Lebel., 30 mai 1866; MC/ET/XXV/241
      De l'image fixe à l'image animée (1820-1910), documents du Minutier central des notaires de Paris relatifs à l'histoire des photographes et de la photographie, par Marc Durand, Paris, Archives nationales, 2013 (sous presse), notice n° 1012 (version dématérialisée de l'instrument de recherche, les notices biographiques et compléments de descriptions d'actes ne se trouvent que sur la version papier de l'ouvrage, voir contexte dans le Plan d’orientation général - Notaires de Paris, guides thématiques du Minutier).
      Italiens (boulevard des); Saint-Germain (boulevard); Anjou-Saint-Honoré (rue d'); Maisons-Laffitte (Yvelines); Lahire, Eugène François; Plantet, Joseph Hippolyte Simon; Disdéri, André Eugène Adolphe (1819-1889); Lebel, François Désiré
  - Minutes. 1866, juillet - août, juillet - août 1866; MC/ET/XXV/242
  - Minutes. 1866, septembre - octobre, septembre - octobre 1866; MC/ET/XXV/243
    - Notoriété après décès d'Auguste Théophile Lacan, survenu en son domicile 13, rue Saint-Maur-Saint-Germain, le 26 juillet 1866., 24 septembre 1866; MC/ET/XXV/243
      De l'image fixe à l'image animée (1820-1910), documents du Minutier central des notaires de Paris relatifs à l'histoire des photographes et de la photographie, par Marc Durand, Paris, Archives nationales, 2013 (sous presse), notice n° 2652 (version dématérialisée de l'instrument de recherche, les notices biographiques et compléments de descriptions d'actes ne se trouvent que sur la version papier de l'ouvrage, voir contexte dans le Plan d’orientation général - Notaires de Paris, guides thématiques du Minutier).
      Saint-Maur-Saint-Germain (rue); Lacan, Auguste Théophile
    - Transport de droits successif par les enfants d'Auguste Théophile Lacan, Emmanuel Ernest Auguste Lacan, homme de lettres et Clara Joséphine Lacan, sans profession, demeurant 44, rue de la Tour, au profit de leur belle-mère, Marie Jeanne Thierry, sans profession, demeurant 13, rue Saint-Maur-Saint-Germain., 24 septembre 1866; MC/ET/XXV/243
      De l'image fixe à l'image animée (1820-1910), documents du Minutier central des notaires de Paris relatifs à l'histoire des photographes et de la photographie, par Marc Durand, Paris, Archives nationales, 2013 (sous presse), notice n° 2653 (version dématérialisée de l'instrument de recherche, les notices biographiques et compléments de descriptions d'actes ne se trouvent que sur la version papier de l'ouvrage, voir contexte dans le Plan d’orientation général - Notaires de Paris, guides thématiques du Minutier).
      Tour (rue de la); Saint-Maur-Saint-Germain (rue); Lacan, Auguste Théophile; Lacan, Emmanuel Ernest Auguste; Lacan, Clara Joséphine; Thierry, Marie Jeanne
    - Procuration par Jean Alfred Vincent Dopter, négociant, à Louise Désirée Desforges, son épouse, demeurant 29, rue Madame, pour gérer et administrer ses affaires propres., 25 octobre 1866; MC/ET/XXV/243
      De l'image fixe à l'image animée (1820-1910), documents du Minutier central des notaires de Paris relatifs à l'histoire des photographes et de la photographie, par Marc Durand, Paris, Archives nationales, 2013 (sous presse), notice n° 1596 (version dématérialisée de l'instrument de recherche, les notices biographiques et compléments de descriptions d'actes ne se trouvent que sur la version papier de l'ouvrage, voir contexte dans le Plan d’orientation général - Notaires de Paris, guides thématiques du Minutier).
      Madame (rue); Dopter, Jean Alfred Vincent; Desforges, Louise Désirée
  - Minutes. 1866, novembre - décembre, novembre - décembre 1866; MC/ET/XXV/244
  - Minutes. 1867, janvier - février, janvier - février 1867; MC/ET/XXV/245
  - Minutes. 1867, mars - avril, mars - avril 1867; MC/ET/XXV/246
  - Minutes. 1867, mai - 18 juillet, mai - 18 juillet 1867; MC/ET/XXV/247
  - Société forestière algérienne. 1867, 18 février - 1897, 14 août, 18 février 1867 - 14 août 1897; MC/ET/XXV/711; registre
    Actes passés successivement par-devant Julien François Yver, Ernest Charles Poletnich.
    - Société forestière algérienne à responsabilité mixte, formé pour 18 ans., 18 février 1867 - 14 août 1897; MC/ET/XXV/711
      Actes à la suite jusqu'au 14 août 1897.
      Mention dans le répertoire du notaire coté:
      MC/RE/XXV/16
      Report des actes analysés à l'occasion de l'établissement des répertoires numériques dits 'états numérique' des liasses et registres de minutes. (base de données migrée: voir contexte dans le Plan d’orientation général - Notaires de Paris, guides thématiques du Minutier).
      Date de création de la notice: 2011
      acte de société
  - Dépôt pour la Société pour l'exploitation générale des Messageries. 1835, 23 décembre - 1865, 18 février, 23 décembre 1835 - 18 février 1865; MC/ET/XXV/757; registre
    Actes passés successivement par-devant Julien François Yver, Louis Chardin.
  - Dépôt pour la Société des Forges et chantiers de la Méditerranée. 1856, 10 mai - 1895, 17 mai, 10 mai 1856 - 17 mai 1895; MC/ET/XXV/758; registre
    - Dépôt de statuts nouvelle de 'Société des Forges et chantiers de la Méditerranée' avec les siége rue du Sentier, n°45., 10 mai 1856 - 17 mai 1895; MC/ET/XXV/758
      Actes à la suite jusqu'au 17 mai 1895.
      MC/RE/XXV/15
      Les archives du siège de la société sont conservés au Centre des Archives du Monde du Travail (CAMT) à Roubaix: 1995 058 (ex 137 AQ)
      acte de société; statuts; dépôt de pièces; Sentier (rue du)
- Répertoire(s) de Julien François YVER, 12 décembre 1837 - 6 août 1868; MC/RE/XXV/11 - MC/RE/XXV/16
  - Répertoire. 1837, 12 décembre - 1841, 7 avril, 12 décembre 1837 - 7 avril 1841; MC/RE/XXV/11
    Répertoire des notaires Louis Jules Chardin (12 décembre 1837 - 12 janvier 1841), Julien François Yver (14 janvier - 7 avril 1841).
    Informations concernant le classement et la cotation:
    Le niveau inférieur de description, quand il existe, correspond aux mentions d'actes contenues dans le répertoire. Parmi celles-ci, certaines peuvent y être décrites, de manière plus ou moins détaillée. Pour consulter l'acte proprement dit, il convient de rechercher la cote au niveau des articles (registre ou liasse) des minutes du notaire (cote de type 'MC/ET').
  - Répertoire. 1841, 8 avril - 1846, 17 juillet, 8 avril 1841 - 17 juillet 1846; MC/RE/XXV/12
  - Répertoire. 1846, 17 juillet - 1850, 13 août, 17 juillet 1846 - 13 août 1850; MC/RE/XXV/13
  - Répertoire. 1850, 14 août - 1856, 15 février, 14 août 1850 - 15 février 1856; MC/RE/XXV/14
    - Ratification, depot., 10 janvier 1851
      Nom, qualité: (M.) Michel, Jean Baptiste.
      Domicile: Paris (Paris) rue de la Ville-l'Eveque, 26
      MC/RE/XXV/14
      Informations concernant le classement et la cotation du document:
      Attention: la cote du répertoire (de type ' MC/RE ') ne permet pas de consulter la minute de l'acte.
      Or celle-ci est rattachée matériellement à un autre acte conservé dans les minutes de ce même notaire pour la période de avril 1847 (la date exacte de l'autre acte est mentionnée dans la colonne 'minutes' du répertoire du notaire).
      Il convient de rechercher la cote de la minute (de type ' MC/ET ') au niveau des articles (registre ou liasse) de minutes du notaire de la période chronologique ci-dessus mentionnée.
      L'accès aux images numérisées des pages du répertoire se fait au niveau de description supérieur (' Répertoire du notaire '), rubrique ' Consulter les archives numérisées associées '.
    - Ratification, affectation à titre de caution hypothecaire., 16 janvier 1851
      Nom, qualité: (Mme ou Mlle) Cappelligny, Victoire Josephine.
      Domicile: Auteuil (Paris) Point-du-Jour
      Or celle-ci est rattachée matériellement à un autre acte conservé dans les minutes de ce même notaire pour la période de janvier 1851 (la date exacte de l'autre acte est mentionnée dans la colonne 'minutes' du répertoire du notaire).
    - Quittance, reglement de dette, 1000f., 22 janvier 1851
      Nom, qualité: (M.) Bescher, Francois.
      Domicile: Paris (Paris) quai Conti, 11.
      Nom, qualité: (M.) Blot, Charles Eugene.
      Domicile: Paris (Paris) rue Saint-Honore, 392
      Or celle-ci est rattachée matériellement à un autre acte conservé dans les minutes de ce même notaire pour la période de juillet 1850 (la date exacte de l'autre acte est mentionnée dans la colonne 'minutes' du répertoire du notaire).
    - Quittance, paiement d'acompte sur prix de maison, 10000f., 24 janvier 1851
      Nom, qualité: (Mme ou Mlle) Meurice, Melanie Francoise.
      Domicile: Paris (Paris) rue du Faubourg-St-Honore, 52.
      Nom, qualité: (M.) Malher, Charles Salomon.
      Nom, qualité: (M.) Malher, Pierre Charles.
      Relations: fils de l'intervenant 1.
      Nom, qualité: (M.) Lacroix, Jean Baptiste Francois.
      Domicile: Paris (Paris) quai des Orfevres, 10
      Or celle-ci est rattachée matériellement à un autre acte conservé dans les minutes de ce même notaire pour la période de mars 1846 (la date exacte de l'autre acte est mentionnée dans la colonne 'minutes' du répertoire du notaire).
    - Prorogation, delai de paiement de solde de prix de maison, 30000f., 24 janvier 1851
      Domicile: Paris (Paris) rue du Faubourg Saint-Honore, 52.
    - Quittance, remboursement d'emprunt, 11000f., 28 janvier 1851
      Nom, qualité: (M.) Lescot-Leleu, Marie Alphonse Nicolas.
      Domicile: Paris (Paris) rue du 29-Juillet, 11.
      Nom, qualité: (M.) Armand, Charles.
      Domicile: Passy (Yonne) Grand-rue, 99
      Or celle-ci est rattachée matériellement à un autre acte conservé dans les minutes de ce même notaire pour la période de mars 1848 (la date exacte de l'autre acte est mentionnée dans la colonne 'minutes' du répertoire du notaire).
    - Quittance, paiement d'acompte sur prix de vente, 10156f., 28 janvier 1851
      Nom, qualité: (M.) Antonioli, Dominique.
      Domicile: Masera (italie).
      Domicile: Paris (Paris) rue Bellechasse, 72
      Or celle-ci est rattachée matériellement à un autre acte conservé dans les minutes de ce même notaire pour la période de août 1850 (la date exacte de l'autre acte est mentionnée dans la colonne 'minutes' du répertoire du notaire).
    - Quittance, paiement d'accompte sur prix de vente, 10371f., 28 janvier 1851
      Nom, qualité: (M.) Loyer, Louis Emmanuel.
      Domicile: Paris (Paris) rue Saint-Martin, 112.
      Nom, qualité: (M.) Gay, Eugene Louis Francois.
      Domicile: Paris (Paris) rue Saint-Avoy, 2.
      Nom, qualité: (M.) Fontenneau, Henry Leon.
      Domicile: Paris (Paris) rue des Bourdonnais, 12.
      Domicile: Paris (Paris) rue Bellehasse, 72
    - Tutelle, compte., 31 janvier 1851
      Profession: sous-lieutenant à la legion etrangere, Philippeville (algerie).
      Relations: pupille de l'intervenant 1
    - Quittance, reglement de dette, 60000f., 6 février 1851
      Nom, qualité: (M.) Chapron, Jean Pierre.
      Domicile: Paris (Paris) rue de Vaugirard, 61.
      Nom, qualité: (personne morale) Messageries-Nationales.
      Domicile: Paris (Paris) rue Notre-Dame-des-Victoires, 21
      Or celle-ci est rattachée matériellement à un autre acte conservé dans les minutes de ce même notaire pour la période de octobre 1833 (la date exacte de l'autre acte est mentionnée dans la colonne 'minutes' du répertoire du notaire).
    - Transport, indemnite de sinistre., 7 février 1851